【裁判字號】    99,交簡上,125
【裁判日期】    990618
【裁判案由】    公共危險
【裁判全文】
臺灣桃園地方法院刑事判決          99年度交簡上字第125 號
公  訴  人  臺灣桃園地方法院檢察署檢察官
上  訴  人
即  被  告  甲○○
上列上訴人即被告因公共危險案件，不服本院中華民國99年2 月
25日99年度桃交簡字第188 號第一審簡易判決（聲請簡易判決處
刑書案號：98年度撤緩偵字第614 號）提起上訴，本院管轄之第
二審合議庭認應適用通常程序，自為第一審判決如下︰
    主  文
原判決撤銷。
本件公訴不受理。
    事  實
一、公訴意旨略以：甲○○於民國97年10月18日晚上11時許至翌
    （19）日凌晨5 時許止，在新竹市某友人住處飲酒後，已達
    不能安全駕駛動力交通工具之狀態下，仍於19日某時，自該
    處騎乘車牌號碼AR3-985 號重型機車沿桃園市○○路往三民
    路方向騎乘。嗣於同日下午2 時18分許，行經桃園縣桃園市
    ○○路與新生路口，因飲酒後注意力及反應力均減弱，而不
    慎撞擊步行穿越該路口之行人丙○○（過失傷害部分未據告
    訴），適警巡邏該路口時發現本件交通事故，並當場測得甲
    ○○呼氣酒精濃度達每公升0.813 毫克。因認被告涉有刑法
    第185 條之3 之公共危險罪嫌等語。
二、按起訴之程序違背規定者，應諭知不受理之判決，並得不經
    言詞辯論為之。又法院對於檢察官聲請簡易判決處刑案件，
    於審理後認應為無罪、免訴、不受理或管轄錯誤判決之諭知
    者，應適用通常程序審判之，刑事訴訟法第303 條第1 款、
    第307 條、第451 條之1 第4 項但書第3 款、第452 條分別
    定有明文。次按檢察官為緩起訴處分者，得命被告於一定期
    間內遵守或履行刑事訴訟法第253 條之2 第1 項各款所定事
    項。被告於緩起訴期間內如有違背上開應遵守或履行事項之
    情形，檢察官固得依職權或依告訴人之聲請，撤銷原緩起訴
    處分，繼續偵查或起訴，但以原緩起訴處分已經撤銷為前提
    ，此觀刑事訴訟法第253 條之3 第1 項第3 款規定即明（最
    高法院94年度臺非字第181 號判決意旨參照）。是被告於緩
    起訴期間內如有違背上開應遵守或履行事項之規定，檢察官
    固得依職權撤銷原緩起訴處分，然其撤銷原緩起訴處分之處
    分倘未確定，檢察官即逕行提起公訴者（或聲請簡易判決處
    刑），因違背刑事訴訟法第253 條之3 第1 項第3 款以原緩
    起訴處分已經撤銷為前提之規定，應認其起訴（或聲請簡易
    判決處刑）之程序違背規定，依刑事訴訟法第303 條第1 款
    規定，法院當應諭知不受理判決，始為適法。
三、經查：本件被告因公共危險案件，經臺灣桃園地方法院檢察
    署檢察官偵查後，以被告所犯刑法第185 之3 之公共危險罪
    ，屬法定本刑為死刑、無期徒刑或最輕本刑3 年以上有期徒
    刑以外之罪，參酌刑法第57條所列事項及公共利益之維護，
    認以緩起訴為適當，而於97年10月28日以97年度速偵字第
    5036 號 為緩起訴處分，緩起訴期間為1 年，命被告於緩起
    訴處分確定後6 個月內，向國庫支付新臺幣4 萬元並按觀護
    人指示準時參加「道路交通安全之法治教育」講座1 場次，
    且應於98年5 月26日前履行完畢。嗣被告於98年1 月9 日向
    國庫支付新臺幣4 萬元後，經觀護人通知執行而未於緩起訴
    履行期間內參加法治教育課程1 場次之事由，經檢察官於98
    年9 月7 日撤銷前開緩起訴之處分等情，有前揭緩起訴處分
    書、撤銷緩起訴處分書、臺灣桃園地方法院檢察署檢察官執
    行緩起訴處分命令通知書等附卷屬實。
四、然查：臺灣桃園地方法院檢察署檢察官於98年3 月30日以乙
    ○玲護岳字第23609 號函通知被告應於98年4 月23日下午2
    時至該署參加法治教育課程，且該函寄送至被告之居所即桃
    園縣蘆竹鄉○○○街36號8 樓之3 ，經受僱人簽收；嗣因被
    告並未如期前往接受法治教育，檢察官再以98年4 月28日乙
    ○玲護岳字第33394 號函通知並告誡被告應至該署參加法治
    教育課程，亦將該函寄送至被告上開居所，且因未獲會晤被
    告本人及其他具有受領權人，遂於同年4 月30日寄存於桃園
    縣政府警察局蘆竹分局南竹派出所，有上開函文2 份、送達
    證書2 份在卷可參。後因被告未於履行期限內參加法治教育
    課程，該署檢察官即於98年9 月17日以被告未履行緩起訴處
    分條件接受法治教育1 場為由，依職權以98年度撤緩字第
    319 號撤銷前揭緩起訴處分，並將該撤銷緩起訴書寄送至被
    告上揭居所等情，亦有該撤銷緩起訴處分書1 份及送達證書
    1 份附卷可查。惟被告於97年12月10日已入伍，按「對於在
    軍隊或軍艦服役之軍人為送達，應囑託該管軍事機關或長官
    為之」、「送達文書，除本章有特別規定外，準用民事訴訟
    法之規定」，民事訴訟法第129 條、刑事訴訟法第62條分別
    定有明文，是被告之居所應變更為服役之軍事機關，而該執
    行通知書及撤銷緩起訴處分書僅送達至被告舊居所，且未獲
    本人會晤，已如上述；又被告雖未向承辦檢察官陳報新居所
    ，以利承辦檢察官對被告最新居所為送達，然居所本為暫時
    居住之處所，隨時有搬遷之可能，是檢察官在不知被告最新
    居所之情況下，依法仍應對被告有長久居住意思之戶籍所在
    地址為送達始為適法，然遍查全卷並無檢察官對被告戶籍地
    址為上開執行緩起訴處分命令通知書及撤銷緩起訴處分書送
    達之送達證書，則該執行緩起訴處分命令通知書及撤銷緩起
    訴處分書均未合法送達被告至明，並業據被告於本院審理時
    供述在卷，從而，被告無從知悉何時應於何地參加法治教育
    ，亦無所知悉其所受之緩起訴處分業經撤銷無訛。即在被告
    未受合法送達上開文書之前，被告並未處於「客觀上已可收
    受該應受送達之文書」之狀態，是檢察官逕以被告未參加法
    治教育1 場次，違背刑事訴訟法第253 條之3 第1 項第3款
    之規定為由，而撤銷被告之緩起訴處分，對被告聲請簡易判
    決處刑，該撤銷處分顯係違背法令，不生實質效力。原審未
    斟上情，逕行對被告以簡易判決處刑，依上說明，尚有違誤
    ，應將原審判決撤銷，並應由本院予以撤銷改判，爰為不受
    理之諭知。
據上論斷，應依刑事訴訟法第455 條之1 第1 項、第3 項、
第452 條、第369 條第1 項前段、第364 條、第303 條第1 款、
第307 條，判決如主文。
中    華    民    國    99    年    6     月    18    日
                  刑事第七庭審判長法  官  蕭世昌
                                  法  官  黃翊哲
                                  法  官  毛松廷
以上正本證明與原本無異。
如不服本判決，應於送達後10日內，向本院提出上訴狀。
                                  書記官  何伊羚
中    華    民    國    99    年    6     月    18    日

司法院資訊處製作；財團法人民間司法改革基金會備份。
